【裁判字號】    89,小上,113
【裁判日期】    891208
【裁判案由】    給付電話費
【裁判全文】
臺灣板橋地方法院民事裁定  八十九年度小上字第一一三號
    上  訴  人  中華電信股份有限公司台灣北區電信分公司
    法定代理人  林典瑩
    被上 訴 人  甲○○
右當事人間請求給付電話費事件，上訴人對於中華民國八十九年八月二十一日本院板
橋簡易庭八十九年度板小字第九九四號第一審判決提起上訴，本院裁定如左：
    主  文
上訴駁回。
上訴費用由上訴人負擔。
    理  由
一、按小額訴訟程序對第一審裁判之上訴，非以判決違背法令為理由，不得為之；其
    上訴狀內應記載上訴理由，表明下列各款事項：（一）原判決所違背之法令及其
    具體內容；（二）依訴訟資料可認為原判決有違背法令之具體事實。故當事人以
    小額訴訟之原判決有違背法令而提起上訴時，其上訴狀理由就原判決如何違背法
    令應有具體之指摘，並揭示所違背之法規條項及內容，如係成文法以外之法則，
    倘為司法院之解釋或判例，則應揭示該判解之字號及內容，如係民事訴訟法第四
    百六十九條所規定之各款事由，則應揭示合於該條款之事實。否則其上訴狀理由
    如未依此項方法表明者，即難認為已對該原審判決之違背法令有具體之指摘，如
    上訴後二十日內仍未提出合法之上訴理由書於第二審法院，依民事訴訟法第四百
    三十六之三十二準用第四百七十一條上訴法律審（第三審）之規定，第二審法院
    無庸命其補正或提出，得逕以裁定駁回之，民事訴訟法第四百三十六條之二十四
    第二項、第四百三十六之二十五、第四百三十六之三十二第二項、第四百七十一
    條第一項分別定有明文。
二、經查：上訴人提起本件上訴，上訴狀內係陳明：原判決認為上訴人未舉證證明被
    上訴人無權代理之事實，惟原審審理中被上訴人對於代理訴外人何增鋒辦理租用
    電話坦承不諱，且訴外人亦到庭否認有委託被上訴人代辦申裝電話，是足認被上
    訴人為無權代理人應無疑義。則上訴人係善意第三人，而無權代理人之責任依通
    說係所謂原因責任、結果責任或無過失責任，不以無權代理人有故意過失為必要
    ，自應負損害賠償責任。原審未就事實及有關無權代理規定之法理精神予以認定
    ，而以上訴人無法舉證被上訴人有何無權代理之緣由，為有適用法規不當之判決
    云云。核其內容，係就原審取捨證據、認定上訴人所提證據無從證明被上訴人係
    無權代理之事實之職權行使，指謫不當，並未具體指明原判決上開證據取捨及事
    實認定，所違背法令之具體內容及依訴訟資料可認為原判決有違背法令之具體事
    實（並揭示所違背之法規條項及內容，如係成文法以外之法則，倘為司法院之解
    釋或判例，則應揭示該判解之字號及內容，如係民事訴訟法第四百六十九條所規
    定之各款事由，則應揭示合於該條款之事實）。揆諸前開說明，其提起第二審上
    訴，自非合法。又縱使依上訴人所陳理由觀之，如委託被上訴人向上訴人辦理申
    裝電話之人確係訴外人何增鋒本人，則被上訴人對何增鋒即係有權代理，並非無
    權代理；如委託被上訴人向上訴人辦理申裝電話之人非何增鋒，而係冒名為「何
    增鋒」之人，則被上訴人之代理權仍應存在於該冒名「何增鋒」之人，與真正之
    「何增鋒」間，並無所謂代理關係之問題存在。換言之，被上訴人並非真正「何
    增鋒」之無權代理人，上訴意旨認被上訴人係真正「何增鋒」之無權代理人，應
    負無權代理責任云云，亦有誤解，爰附此敘明。
三、綜上，本件上訴不合法，應由本院裁定駁回。
據上論結，依民事訴訟法第四百三十六條之二十四第二項、四百三十六條之二十五、
第四百三十六條之三十二第二項、第四百七十一條第一項、第九十五條、第七十八條
，裁定如主文。
中      華      民      國    八十九    年      十二    月      八      日
                              臺灣板橋地方法院民事第三庭
~B審判長法官  游婷麟
~B      法官  白光華
~B      法官  李君豪


司法院資訊處製作；財團法人民間司法改革基金會備份。
